臺灣高等法院民事裁定
111年度非抗字第64號
再  抗告人  史曜豪  
代  理  人  吳春生律師

上列再抗告人因與相對人間票款執行事件，對於中華民國111年5
月26日臺灣士林地方法院111年度抗字第120號裁定提起再抗告，
本院裁定如下：
    主  文
再抗告駁回。
再抗告費用由再抗告人負擔。
    理  由
一、按對於抗告法院所為抗告有無理由之裁定再為抗告，僅得以
    其適用法規顯有錯誤為理由，非訟事件法第45條第3項定有
    明文。所謂適用法規顯有錯誤，係指裁判違背法規，或法院
    所為之裁定，就其取捨證據所確定之事實，適用法規所持法
    律上判斷顯有錯誤而言。次按票據法第123條所定執票人就
    本票聲請法院裁定強制執行事件，由票據付款地之法院管轄
    ，非訟事件法第194條亦有明文。又本票載明免除作成拒絕
    證書，執票人聲請裁定准予強制執行時，毋庸提出已為付款
    提示之證據。且本票執票人依票據法第123條規定向本票發
    票人行使追索權，聲請法院裁定准予強制執行，係屬非訟事
    件，對於此項聲請所為裁定，僅依非訟事件程序，就本票形
    式上之要件是否具備予以審查為已足。本票發票人如主張執
    票人未為提示，依票據法第124條準用同法第95條但書之規
    定，應由其負舉證之責（最高法院84年度台抗字第22號裁定
    意旨參照）。另發票人縱對於簽章之真正有所爭執，法院仍
    應為准許強制執行之裁定（最高法院52年台抗字第 163 號
    判例意旨參照）。　　
二、本件相對人主張其執有再抗告人簽發如附表所示之本票（下
    稱系爭本票），並免除作成拒絕證書，經提示後未獲付款，
    向原法院聲請裁定准予強制執行等語。原法院司法事務官以
    111年度司票字第3246號裁定（下稱系爭本票裁定）准予強
    制執行，再抗告人不服，提起抗告。原法院以111年度抗字
    第120號裁定（下稱原裁定）駁回其抗告，再抗告人不服，
    對之提起再抗告。
三、再抗告意旨略以：伊住所位在高雄市，本件應以臺灣高雄地
    方法院為管轄法院。又系爭本票並非伊所簽發，相對人亦未
    行使追索權，系爭本票裁定及原裁定准許強制執行，適用法
    規顯有錯誤，爰提起再抗告，聲明廢棄原裁定等語。
四、經查，系爭本票已載明「付款地：臺北市○○區○○路000號5樓
    」等語（見司票卷第11頁），原法院為系爭本票付款地之法
    院，自有管轄權。又系爭本票記載免除作成拒絕證書，且相
    對人向原法院聲請本票裁定時，已表明經提示未獲付款（見
    司票卷第9、11頁），然再抗告人並未舉證證明相對人有何
    未為提示之情。至系爭本票是否係遭偽造，屬實體上之爭執
    ，非本件非訟程序所得審究。是再抗告人所陳前開理由，核
    與適用法規顯有錯誤之情形有別。從而，原裁定維持系爭本
    票裁定，駁回再抗告人之抗告，其適用法規並無錯誤。再抗
    告人執前詞指摘原裁定適用法規顯有錯誤，聲請廢棄，為無
    理由，應予駁回。
五、據上論結，本件再抗告為無理由，爰裁定如主文。
中　　華　　民　　國　　111 　年　　7 　　月　　29　　日
                  民事第五庭    
                      審判長法  官  賴劍毅
                            法  官  陳君鳳
                            法  官  邱靜琪
正本係照原本作成。
不得抗告。
中　　華　　民　　國　　111 　年　　7 　　月　　29　　日

                            書記官  張淨卿

附表：
編號 發票日 票面金額  （新臺幣） 到期日  利息起算日  1 110年12月28日   36萬元 111年1月30日 111年1月30日